【裁判字號】    98,上訴,3482
【裁判日期】    980911
【裁判案由】    毒品危害防制條例
【裁判全文】
臺灣高等法院刑事判決                98年度上訴字第3482號
上  訴  人
即  被  告  甲○○
上列上訴人因毒品危害防制條例案件，不服臺灣基隆地方法院98
年度訴字第712號，中華民國98年7月24日第一審判決（起訴案號
：臺灣基隆地方法院檢察署98年度毒偵字第1110號），提起上訴
，本院判決如下：
    主  文
上訴駁回。
    理  由
一、按依刑事訴訟法第350條、第361條、第362條、第367條規定
    ，不服地方法院之第一審判決而上訴者，須提出上訴書狀，
    並應敘述具體理由，為上訴必備之程式；其所提出之書狀未
    敘述上訴理由，或僅曾以言詞陳述上訴理由者，均應於上訴
    期間屆滿後20日內補提理由書於第一審法院。第一審法院經
    形式審查，認逾期未補提上訴理由者，應定期間先命補正；
    逾期未補正者，為上訴不合法律上之程式，應以裁定駁回。
    倘已提出上訴理由，但所提非屬具體理由者，則由第二審法
    院以上訴不合法律上之程式，判決駁回。而所謂具體理由，
    必係依據卷內既有訴訟資料或提出新事證，指摘或表明第一
    審判決有何採證認事、用法或量刑等足以影響判決本旨之不
    當或違法，而構成應予撤銷之具體事由，始克當之（例如：
    依憑證據法則具體指出所採證據何以不具證據能力，或依憑
    卷證資料，明確指出所為證據證明力之判斷如何違背經驗、
    論理法則）；倘僅泛言原判決認定事實錯誤、違背法令、量
    刑失之過重或輕縱，而未依上揭意旨指出具體事由，或形式
    上雖已指出具體事由，然該事由縱使屬實，亦不足以認為原
    判決有何不當或違法者（例如：對不具有調查必要性之證據
    ，法院未依聲請調查亦未說明理由，或援用證據不當，但除
    去該證據仍應為同一事實之認定），皆難謂係具體理由，俾
    與第二審上訴制度旨在請求第二審法院撤銷、變更第一審不
    當或違法之判決，以實現個案救濟之立法目的相契合，並節
    制濫行上訴（最高法院97年度台上字第892號、97年度台上
    字第1402號、97年度台上字第5960號等判決意旨參照）。又
    原審法院對上訴書狀有無記載理由，為形式上之審查，認有
    欠缺，且未據上訴人自行補正者，固應定期間先命補正。然
    上訴理由是否具體，依96年7月4日刑事訴訟法第361條修正
    理由之說明，屬第二審法院審查範圍，不在命補正之列。
二、本件原審依憑上訴人即被告甲○○之自白，及卷內台灣尖端
    先進生技醫藥股份有限公司濫用藥物檢驗報告、基隆市警察
    局第四分局偵辦毒品案件尿液檢體對照表等顯示，被告為警
    查獲後所排放尿液經採樣送驗之結果，確呈海洛因代謝物嗎
    啡、可待因陽性反應，暨卷內臺灣高等法院被告前案紀錄表
    ，認定被告「前因施用毒品案件，經本院裁定送觀察、勒戒
    後，認無繼續施用毒品之傾向，於94年9月13日執行完畢釋
    放出所；又因施用毒品案件，經本院以95年度訴字第123號
    判決判處有期徒刑6月確定，於95年5月10日執行完畢；再因
    施用毒品案件，經本院以95年度訴字第432號判決判處有期
    徒刑6月確定；又因施用毒品案件，經臺灣高等法院以95年
    度上訴字第4077號判決判處應執行有期徒刑9月，並經減刑
    為應執行有期徒刑4月15日確定，上開2案經接續執行，於96
    年7月15日執行完畢；另因施用第一級毒品案件，經本院以
    96年度訴字第699號判決判處有期徒刑7月確定，甫於97年10
    月26日執行完畢」。復基於施用第一級毒品海洛因之犯意，
    於98年5月11日20時許，在基隆市○○區○○路友人住處，
    以將第一級毒品海洛因置放於注射針筒內，以注射之方式，
    施用第一級毒品1次。適用毒品危害防制條例第10條第1項，
    論處上訴人施用第一級毒品，累犯，處有期徒刑8月。
三、被告上訴意旨略以： 請求從輕量刑、數罪併罰云云。經查
    ，被告甲○○經警方持基隆地檢署檢察官所核發之拘票拘提
    到案，經採尿送驗，以酵素免疫分析法（EIA）初步檢驗、
    氣相層析質譜儀法（GC/MS）確認檢驗，結果呈鴉片類陽性
    反應。被告於警偵及原審法院審理時均坦承犯行，本案事證
    甚為明確，原審因而予以論罪科刑，核無不合。關於刑之量
    定，係實體法上賦予法院得為自由裁量之事項，倘其量刑已
    以行為人之行為罪責為基礎，並斟酌刑法第57條各款所列情
    狀，在法定刑度內，酌量科刑，如無偏執一端，致明顯失出
    失入情形，上級審法院即不得單就量刑部分遽指為不當或違
    法。查原審就其刑之裁量，已審酌被告犯罪之動機，曾有施
    用毒品前科，仍不知戒除，再度施用毒品，惟犯罪後坦承犯
    行，且所犯之施用毒品犯行乃戕害自己身心健康，尚未危及
    他人等一切情狀，為其量刑之基礎。上訴意旨雖請求從輕量
    刑，然無一語提及原判決有何違法或不當，構成應予撤銷之
    理由，亦未表明原判決之量刑有何輕重失衡、濫用裁量權或
    不適用法則之情形，構成應予撤銷之具體理由，已難謂提出
    合於刑事訴訟法第361條第1項規定之具體理由。又被告請求
    數罪併罰云云，惟本件檢察官僅起訴被告施用第一級毒品一
    罪，無數罪併罰之問題，倘被告另涉其他案件，應於判決確
    定後，由檢察官向法院聲請定其應執行之刑，附此敘明。
四、本件上訴未依法記載上訴之「具體理由」，其上訴顯屬違背
    法律上之程式，爰不經言詞辯論，逕行駁回。
據上論結，應依刑事訴訟法第367條前段、第372條，判決如主文
。
中    華    民    國    98    年     9    月    11    日
                  刑事第十二庭  審判長法  官  蔡永昌
                                      法  官  蔡新毅
                                      法  官  陳榮和
以上正本證明與原本無異。
如不服本判決，應於收受送達後10日內向本院提出上訴書狀，其
未敘述上訴之理由者並得於提起上訴後10日內向本院補提理由書
（均須按他造當事人之人數附繕本）「切勿逕送上級法院」。
                                      書記官  林吟玲
中    華    民    國    98    年    9     月    11    日
附錄：本案論罪科刑法條全文
毒品危害防制條例第10條第1項
施用第一級毒品者，處六月以上五年以下有期徒刑。


司法院資訊處製作；財團法人民間司法改革基金會備份。
